【裁判字號】    89,交上易,92
【裁判日期】    890623
【裁判案由】    過失致死
【裁判全文】
臺灣高等法院刑事判決                            八十九年度交上易字第九二號
    上  訴  人
    即  被  告  甲○○
    選任辯護人  柯士斌
                黃憲男
右上訴人因過失致死案件，不服臺灣桃園地方法院八十八年度交易字第一五三號，中
華民國八十八年十二月二十八日第一審判決（起訴案號：臺灣桃園地方法院檢察署八
十八年度偵字第三八九七號），提起上訴，本院判決如左：
    主      文
上訴駁回。
    事      實
一、甲○○於民國八十七年十月十日凌晨四時五十分許，駕駛車牌ＪＱ－七四五號自
    用小客車，由桃園縣中壢市往平鎮市方向沿平鎮市○○路行駛，行經桃園縣平鎮
    市○○路與育達路口時，原應注意車前狀況，依當時情況並無不能注意事，詎其
    應注意能注意而疏未注意，因而其所駕駛自用小客車左前車頭自後追撞同向在前
    由陳正樹所駕駛之馬達三輪車右後車尾，致三輪車側翻，陳正樹倒地頭部外傷、
    腦內出血，經送林口長庚醫院急救，延至八十八年一月五日凌晨二時十九分，不
    治死亡。
二、案經台灣桃園地方法院檢察署檢察官相驗後，自動檢舉偵查起訴。
    理      由
一、訊據上訴人即被告甲○○否認有右揭過失致人於死之犯行辯稱：伊於當時駕車行
    經該處，馬達三輪車已翻覆於路面，三輪車之雨棚架斷裂，滾落於道路前方左側
    ，伊仍駕車自三輪車與雨棚架之間通過，詎伊車頭左前方撞到雨棚架、車頂滿載
    之甘蔗順勢往前傾落於地，伊即下車移開雨棚架，適有路人見此路況，誤認伊車
    撞及三輪車，要求伊不要離去候警前來，五時二十分許警察至現場處理，此時伊
    才知原來有人受傷，事實上，伊車及警察來到之前，傷者已被救護車載走送醫急
    救，伊係事後才行經該處云云。
二、經查：
  (一)本案承辦警員桃園縣警察局平鎮分局宋屋派出所警員吳盛台證稱：車禍發生後，
    有人報案，分局乃通知派出所由我前往處理，我到達現場時，剛好醫院的救護車
    也到達，當時陳正樹受傷在現場，被告則在整理他的甘蔗，我先處理被害人，待
    被害人由救護車載走送醫後，我才製作車禍現場圖，因此我所劃的現場圖沒有劃
    被害人云云（見本院卷、、頁）。證人乙○○證稱：車禍現場就在我家外
    面，我聽到有人哀叫聲，從窗口看出去，有人受傷，就趕快通知一一九，我本人
    沒有下樓出去看現場云云，據此，被告所辯：伊係車禍發生後，才駕車行至該處
    ，傷者在伊及警察到達之前，已被載走就醫云云，顯不實在。
  (二)本件車禍地點，亦即平鎮市○○路○○路口係市區道路，有中央分向限制線、雙
    向二車道閃光號誌正常運作之岔路口，車撞後，被告自小客車前保險桿及霧燈破
    損、車牌內凹折損、引擎蓋前緣刮頂、左照後鏡斷損，被害人三輪車右後鐵架向
    前折損、右後車輪擋泥板向前折損，此有警繪現場圖、照片可稽。而被告汽車引
    擎蓋上刮痕走向係由前往後、由深而淺，顯示係為追撞形成，前保險桿大牌左側
    深凹陷則為正確碰撞位置，左前引擎蓋上方方向燈桿座因此嚴重受力而折斷。據
    此，本件車禍實係被告甲○○駕駛自小客車疏未注意車前狀況，自後追撞同向前
    車；台灣省桃園縣區車輛行車事故鑑定委員會，亦為相同之鑑定，此有該會八十
    八年十一月五日（八八）府車鑑桃字第○三八七號鑑定函可稽，被告所辯，伊車
    未追撞三輪車，只是伊車自三輪車與雨棚架之間通過時，伊車頭撞及雨棚架云云
    ，顯與事實不符，應係卸責之詞，不足採信。
  (三)被害人陳正樹因本件車禍被撞倒地，致頭部外傷、腦出血，送醫救治後，仍不治
    死亡，此業據檢察官督同檢驗員相驗無訛，有勘驗筆錄、驗斷書、相驗屍體證明
    書，在卷可考。
  (四)按汽車行駛時，駕駛人應注意車前狀況並隨時採取必要之安全措施，道路交通安
    全規則第九十四條第三項定有明文。本件被告竟疏未注意上揭規定致肇事，其有
    過失甚明。被告甲○○因疏未注意，以致肇事，致被害人陳正樹死亡，是被告之
    過失行為與被害人之死亡間，具有相當因果關係，故本件事證已臻明確，被告犯
    行洵堪認定。
  (五)被告請求傳訊救護車駕駛、調閱長庚醫院診斷病歷，並將本件再送鑑定覆議等等
    ，本院認本案事證已明，並無必要，併此敘明。
三、原審同此事實認定，依刑法第二百七十六條第一項、第四十一條，罰金罰鍰提高
    標準條例第一條前段、第二條之規定，並審酌被告一切犯罪情況，量處有期徒刑
    四月，並諭知易科罰金之折算標準，其認事用法及量刑均無不當，被告上訴否認
    犯罪，核無理由，應予駁回。
據上論斷，應依刑事訴訟法第三百六十八條，判決如主文。
本案經檢察官劉斐玲到庭執行職務。
中    華    民    國    八十九    年      六        月      二十三      日
                          臺灣高等法院刑事第八庭
                              審判長法  官  蔡  秀  雄
                                    法  官  陳  炳  彰
                                    法  官  沈  宜  生
右正本證明與原本無異。
不得上訴。
                                    書記官  明  祖  星
中    華    民    國    八十九    年      六        月      二十七      日
附錄：本案論罪科刑法條全文
刑法第二百七十六條第一項
因過失致人於死者，處二年以下有期徒刑、拘役或二千元以下罰金。


司法院資訊處製作；財團法人民間司法改革基金會備份。
